【裁判字號】    97,訴,1142
【裁判日期】    980608
【裁判案由】    違反毒品危害防制條例
【裁判全文】
臺灣新竹地方法院刑事判決              97年度訴字第1142號
公  訴  人  臺灣新竹地方法院檢察署檢察官
被      告  甲○○
上列被告因毒品危害防制條例案件，經檢察官緩起訴處分後（96
年度毒偵字第1590號），被告因於緩起訴處前故意犯他罪，經判
刑確定，經檢察官撤銷緩起訴處分後提起公訴（97年度撤緩偵字
第171號），本院合議庭裁定適用簡式審判程序，判決如下：
    主  文
甲○○施用第一級毒品，累犯，處有期徒刑拾月，減為有期徒刑
伍月；又施用第二級毒品，累犯，處有期徒刑捌月，減為有期徒
刑肆月。應執行有期徒刑捌月。
    事  實
一、
（一）甲○○前因施用第二級毒品安非他命案件，經依本院87年
      度毒聲字第132 號裁定送觀察、勒戒後，認無繼續施用毒
      品之傾向，於民國87年7 月14日執行完畢出所，並經臺灣
      新竹地方法院檢察署檢察官於同日以87年度偵字第4002號
      為不起訴處分確定，復因施用第二級毒品安非他命，再依
      本院88年度毒聲字第166 號裁定送觀察、勒戒後，認有繼
      續施用毒品之傾向，依本院88年度毒聲字第385 號裁定強
      制戒治，戒治滿3 個月後，認無繼續戒治之必要，再依本
      院88年度毒聲字第1527號裁定停止戒治付保管束，停止戒
      治期間又因施用毒品案件，經依本院88年度毒聲字第2021
      號裁定撤銷停止戒治，令入戒治處所施以強制戒治，於89
      年12月26日強制戒治執行完畢釋放，刑案部分則經本院於
      88年9月28日以88年度竹簡字第119號判決判處有期徒刑 4
      月，於同年11月10日確定，並於90年1月9日易科罰金執行
      完畢。又於93年間分別犯偽造文書案件及施用第一、二級
      毒品案件，分別經本院以93年度竹北簡163 號簡易判決判
      處有期徒刑5月確定，及94年度訴字第106號判決判處應執
      行有期徒刑10月確定，上開三罪，並經本院以94年度聲字
      第713號裁定應執行有期徒刑1年3月確定，於95年11月2日
      縮刑期滿執行完畢。
（二）詎其仍不知悛悔，復基於施用第一級毒品海洛因及第二級
      毒品甲基安非他命之犯意，分別於96年4 月7日上午9時許
      ，在新竹縣新豐鄉○○○路旁某一工地，以將海洛因摻入
      紙菸內點燃吸食方式，施用第一級毒品海洛因1 次。另於
      96年4月6日上午9 時許，在上開工地，以將甲基安非他命
      放入玻璃球內燒烤成煙後吸食方式，施用第二級毒品甲基
      安非他命1 次。嗣因96年4月8日因搭乘友人蔡林能所駕車
      號V3-9629號自用小客車，行經國道3號南向72公里處（龍
      潭收費站）時，因駕車任意變換車道違規，為警攔揨盤查
      ，發現車內藏有甲基安非他命2包毛重0.6公克（另案被告
      蔡林能所持有），經警將甲○○帶回警察局經其同意採尿
      液送驗後，結果呈嗎啡（海洛因人體代謝物）及甲基安非
      他命之陽性反應，而查悉上情。
二、案經內政部警政署國道公路警察局第六警察隊報告臺灣桃園
    地方法院檢察署檢察官呈請臺灣高等法院檢察署檢察長令轉
    臺灣新竹地方法院檢察署檢察官偵查起訴。
    理  由
一、本件被告甲○○所犯施用第一、二級毒品罪，均『非』死刑
    、無期徒刑、最輕本刑為3 年以上有期徒刑之罪，或高等法
    院管轄第一審之案件，被告於本院準備程序進行中，就被訴
    事實為有罪之陳述，經本院合議庭認合於刑事訴訟法第 273
    條之1第1項之規定，裁定適用簡式審判程序，合先敘明。
二、訊據被告對於前揭施用第一級毒品海洛因、第二級毒品甲基
    安非他命之犯行，於偵訊、本院準備程序及簡式審判程序時
    均坦承不諱，並有濫用藥物檢驗報告、真實姓名代號對照表
    各1份附卷可稽（見96年度毒偵字第2544號偵查卷第7頁、第
    8 頁），被告上開自白內容確與事實相符，堪足採信，本案
    事證已臻明確，被告上開犯行洵堪認定，自應依法予以論罪
    科刑。
三、論罪科刑
（一）被告有如前揭事實欄一（一）所示因施用毒品經送觀察、
      勒戒、強制戒治之執行紀錄等情，有臺灣高等法院被告前
      案紀錄表、臺灣高等法院在監在押全國紀錄表告1 份在卷
      可按（見本院卷第3至6頁、第14頁、第21頁），被告曾於
      87年7 月14日觀察、勒戒執行完畢，復於89年12月26日強
      制戒治期滿後，5 年內再於93年間施用毒品而經法院判處
      刑罰確定，是其本件施用第一、二級毒品犯行，自應依法
      予以論罪科刑。
（二）所犯罪名：核被告所為係犯毒品危害防制條例第10條第 1
      項、第2項之施用第一、二級毒品罪。
（三）其施用前持有海洛因、甲基安非他命毒品之低度行為，應
      分別為施用之高度行為所吸收，不另論罪。
（四）分論併罰：被告本件施用第一、二級毒品犯行，時間不同
      ，犯意各別，行為互異，應予分論併罰。
（五）被告有事實欄一（一）所示前科，有臺灣高等法院被告前
      案紀錄表1份附卷可稽，其於有期徒刑執行完畢5年內故意
      再犯本件有期徒刑以上之數罪，均為累犯，均應依刑法第
      47條第1項之規定加重其刑。
（六）爰審酌被告素行不佳，前經執行觀察、勒戒、強制戒治後
      ，仍未戒除毒癮、施用毒品嚴重危害其身心健康，坦認犯
      行，犯罪後態度良好等一切情狀，分別量處如主文所示之
      刑。
（七）被告上開2犯行，犯罪時間均係在96年4月24日以前，又無
      中華民國九十六罪犯減刑條例所定不得減刑之情形，應依
      同條例第2條第1項第3 款規定，各減其刑期二分之一，並
      定其應執行之刑，以資懲儆。
四、據上論斷，應依刑事訴訟法第273條之1第1項、第299條第 1
    項前段，毒品危害防制條例第10條第1項、第2項，刑法第11
    條前段、第47條第1項、第51條第5款，中華民國九十六年罪
    犯減刑條例第2條第1項第3款、第7條，判決如主文。
本案經檢察官張嘉宏到庭執行職務。
中    華    民    國    98    年    6     月    8     日
                  刑事第六庭    法    官  黃美盈
以上正本證明與原本無異。
如不服本判決應於收受本判決後10日內向本院提出上訴書狀，上
訴書狀應敘述具體理由。上訴書狀未敘述上訴理由者，應於上訴
期間屆滿後20日內補提理由書狀於本院 (均須按他造當事人之人
數附繕本 )「切勿逕送上級法院」。
中    華    民    國    98    年    6     月    8     日
                                書 記 官  吳美雲
附錄論罪科刑法條：
毒品危害防制條例第10條：
施用第一級毒品者，處 6 月以上 5 年以下有期徒刑。
施用第二級毒品者，處 3 年以下有期徒刑。


司法院資訊處製作；財團法人民間司法改革基金會備份。
